{"related": ["disponer"], "etymology": null, "url": "https://en.wiktionary.org/wiki/predisponer", "definitions": ["to predispose", "to prejudice"], "verb": "predisponer", "synonyms": [], "description": "predisponer (first-person singular present predispongo, first-person singular preterite predispuse, past participle predisponido)", "conjugations": {"imperative": {"affirmative": ["", "predisp\u00f3n (t\u00fa) - predispon\u00e9 (vos)", "predisponga", "predispongamos", "predisponed", "predispongan"], "negative": ["", "no predispongas", "no predisponga", "no predispongamos", "no predispong\u00e1is", "no predispongan"]}, "infinitive": "predisponer", "indicative": {"future": ["predispondr\u00e9", "predispondr\u00e1s", "predispondr\u00e1", "predispondremos", "predispondr\u00e9is", "predispondr\u00e1n"], "preterite": ["predispuse", "predispusiste", "predispuso", "predispusimos", "predispusisteis", "predispusieron"], "imperfect": ["predispon\u00eda", "predispon\u00edas", "predispon\u00eda", "predispon\u00edamos", "predispon\u00edais", "predispon\u00edan"], "conditional": ["predispondr\u00eda", "predispondr\u00edas", "predispondr\u00eda", "predispondr\u00edamos", "predispondr\u00edais", "predispondr\u00edan"], "present": ["predispongo", "predispones (t\u00fa) - predispon\u00e9s (vos)", "predispone", "predisponemos", "predispon\u00e9is", "predisponen"]}, "pastparticiple": {"plural": {"feminine": "predispuestas", "masculine": "predispuestos"}, "singular": {"feminine": "predispuesta", "masculine": "predispuesto"}}, "gerund": "predisponiendo", "subjunctive": {"imperfect_se": ["predispusiese", "predispusieses", "predispusiese", "predispusi\u00e9semos", "predispusieseis", "predispusiesen"], "future": ["predispusiere", "predispusieres", "predispusiere", "predispusi\u00e9remos", "predispusiereis", "predispusieren"], "imperfect_ra": ["predispusiera", "predispusieras", "predispusiera", "predispusi\u00e9ramos", "predispusierais", "predispusieran"], "present": ["predisponga", "predispongas", "predisponga", "predispongamos", "predispong\u00e1is", "predispongan"]}}, "pronunciations": []}